---
title: "TD4Reponse"
author: "Dedieu-Meille Andréas"
date: "14 février 2017"
output: html_document
---

```{r setup, include=FALSE}
knitr::opts_chunk$set(echo = TRUE)
```




Chargement et affichage des plots WWWusage.csv et lynx.csv. Je rajoute IterDuration.csv

```{r}
df1 <- read.csv("data/WWWusage.csv");
df2 <- read.csv("data/lynx.csv");
df <- read.csv("../TD3/data/IterDuration.csv");
head(df);
df1;
df2;
```

Affichage des plots lynx et WWWusage
```{r}
ggplot(data=df1, aes(x=time, y=WWWusage)) + geom_point() + geom_line();
ggplot(data=df2, aes(x = time, y= lynx))+ geom_point() + geom_line() + theme_bw();
```


Affichage de la box-plot de lynx. On remarque que la médiane est assez différente de la moyenne. L'écart-type est assez important, ce qui pourrait l'expliquer. Aucune idée de pourquoi d'autres points autres que la moyenne apparaissent.
```{r, fig.width=3, fig.height=5}
summary(df2);
sd(df2$lynx);
ggplot(df2, aes(x=1, y=lynx)) + geom_boxplot() + geom_point(y=mean(df2$lynx));
```




Tests sur duration. Il semble avoir une fréquence de 3.8 assez importante en nombre. Cela correspond assez bien à la moyenne, qui est de 3.773
```{r}
summary(df$duration);
hist(df$duration, breaks=20, xlab="duration(s)", main="Histo duration", include.lowest = FALSE, density = 100);

```



```{r}
ggplot(data=df1)+geom_histogram(aes(x=WWWusage)) + theme_bw();
```